臺灣臺中地方法院刑事裁定
111年度聲字第2923號
聲  請  人  臺灣臺中地方檢察署檢察官
受  刑  人  曾祥鳴



上列聲請人因受刑人數罪併罰有二裁判以上，聲請定其應執行之
刑（111年度執字第9280號、111年度執聲字第2117號），本院裁
定如下：
    主  文
曾祥鳴因犯如附表所示之罪，所處各如附表所載之刑，應執行有
期徒刑陸年柒月。
    理  由
一、聲請意旨略以：受刑人曾祥鳴所犯如附表所示之罪，先後經
    判決確定如附表，應依刑法第53條、第51條第5款規定，定
    應執行之刑，爰依刑事訴訟法第477條第1項規定聲請裁定等
    語。
二、裁判確定前犯數罪者，併合處罰之；數罪併罰有二裁判以上
    者，依第51條之規定，定其應執行之刑，刑法第50條、第53
    條分別定有明文。又數罪併罰，分別宣告其罪之刑，如宣告
    多數有期徒刑者，於各刑中之最長期以上，各刑合併之刑期
    以下，定其刑期。但不得逾30年，刑法第51條第5款亦定有
    明文。又法律上屬於自由裁量之事項，有其外部性界限及內
    部性界限，並非概無拘束。依據法律之具體規定，法院應在
    其範圍選擇為適當之裁判者，為外部性界限；而法院為裁判
    時，應考量法律之目的，及法律秩序之理念所在者，為內部
    性界限。法院為裁判時，二者均不得有所逾越（最高法院80
    年台非字第473號判決意旨參照）。是以數罪併罰，有二裁
    判以上，定其應執行之刑時，固屬法院自由裁量之事項，然
    仍應受前揭外部性界限及內部性界限之拘束。
三、受刑人曾祥鳴所犯如附表所示之罪，經本院先後判處如附表
    所示之刑，均經確定在案。其中附表編號2至6所示之罪所處
    之刑（有期徒刑部份），經本院109年度訴字第1582號、109
    年度易字第2368號判決定應執行刑為有期徒刑6年2月確定，
    此有各該判決書及臺灣高等法院被告前案紀錄表附卷可稽。
    是本院定應執行刑，除不得逾越刑法第51條第5款所定法律
    之外部界限，即不得重於如附表所示各罪加計之總和外，亦
    應受內部界限之拘束，即不得重於上開所定之執行刑之加計
    後總和，即有期徒刑6年8月。茲檢察官就受刑人所犯如附表
    所示之各罪聲請定其應執行之刑，本院審核認聲請為正當，
    爰衡酌受刑人所犯各罪侵害法益之異同、對侵害法益之加重
    效應及時間、空間之密接程度，及前開裁判所定應執行刑內
    部界限之拘束，又依最高法院刑事大法庭110年度台抗大字
    第489號裁定意旨，「定應執行刑，不僅攸關國家刑罰權之
    行使，於受刑人之權益亦有重大影響，除顯無必要或有急迫
    情形外，法院於裁定前，允宜予受刑人以言詞、書面或其他
    適當方式陳述意見之機會，程序保障更加周全」，經本院函
    詢受刑人對本件定應執行刑案件有無意見欲表達，並告以文
    到3日內具狀陳述意見，該函文於民國111年9月21日送達予
    受刑人，受刑人回覆無意見，請法院依法處理，是依最高法
    院上開裁定意旨，本院已予受刑人表示意見之機會，綜合上
    情一併審酌，為整體評價後，定其應執行刑。
四、爰依刑事訴訟法第477條第1項，刑法第53條、第51條第5款
    ，裁定如主文。
中　　華　　民　　國　　111 　年　　10　　月　　12　　日
                刑事第十九庭  法  官   張美眉
以上正本證明與原本無異。
如不服本裁定，應於收受送達後5日內向本院提出抗告狀。（應
附繕本）
                               書記官  賴宥妡
中　　華　　民　　國　　111 　年　　10　　月　　12　　日
【附表】：受刑人曾祥鳴定應執行刑案件一覽表　　　　　　　
編           號         1        2        3 罪           名  肇事逃逸 槍砲彈藥刀械管制條例 傷害 宣    告     刑  有期徒刑6月  有期徒刑3年10月，併科新臺幣30000元（僅就有期徒刑部份聲請） 有期徒刑1年3月（原聲請書附表誤載為3次）  犯  罪  日   期  108年2月16日 107年間某日至109年3月1日（原聲請書附表誤載為109年3月1日） 109年2月5日（原聲請書附表誤載為109年2月5日、109年2月21日〈2次〉） 偵查(自訴)機關年  度  案  號  臺灣臺中地方檢察署108年度偵字第14799號 起訴案號：臺灣臺中地方檢察署109年度偵字第5351號、第7125號、第18555號、第19481號；追加起訴案號：臺灣臺中地方檢察署109年度偵字第24367號 起訴案號：臺灣臺中地方檢察署109年度偵字第5351號、第7125號、第18555號、第19481號；追加起訴案號：臺灣臺中地方檢察署109年度偵字第24367號 最後事實審 法        院 臺灣臺中地方法院 臺灣臺中地方法院 臺灣臺中地方法院  案        號 108年度交訴字第323號 109年度訴字第1582號、109年度易字第2368號 109年度訴字第1582號、109年度易字第2368號  判 決  日 期 109年2月4日 111年3月31日 111年3月31日 確定判決 法        院 臺灣臺中地方法院 臺灣臺中地方法院 臺灣臺中地方法院  案        號 108年度交訴字第323號 109年度訴字第1582號、109年度易字第2368號 109年度訴字第1582號、109年度易字第2368號  判決確定日期 109年3月10日 111年5月16日 111年5月16日 是否為得易科罰金之案件         否      否      否    備      註  臺灣臺中地方檢察署109年度執字第6095號 臺灣臺中地方檢察署111年度執字第9280號（編號2至6號應執行有期徒刑6年2月） 臺灣臺中地方檢察署111年度執字第9280號（編號2至6號應執行有期徒刑6年2月） 

編           號         4        5        6 罪           名  恐嚇危害安全 （原聲請書附表誤載為妨害自由） 毀棄損壞 槍砲彈藥刀械管制條例 宣    告     刑  有期徒刑1年1月、有期徒刑1年3月、 有期徒刑1年3月  有期徒刑1年2月  有期徒刑4年，併科新臺幣50000元（僅就有期徒刑部份聲請） 犯  罪  日   期  109年2月6日、 109年2月21日、 109年2月21日 109年2月12日 109年2月21日至 109年2月29日 偵查(自訴)機關年  度  案  號  起訴案號：臺灣臺中地方檢察署109年度偵字第5351號、第7125號、第18555號、第19481號；追加起訴案號：臺灣臺中地方檢察署109年度偵字第24367 起訴案號：臺灣臺中地方檢察署109年度偵字第5351號、第7125號、第18555號、第19481號；追加起訴案號：臺灣臺中地方檢察署109年度偵字第24367號 起訴案號：臺灣臺中地方檢察署109年度偵字第5351號、第7125號、第18555號、第19481號；追加起訴案號：臺灣臺中地方檢察署109年度偵字第24367號 最後事實審 法        院 臺灣臺中地方法院 臺灣臺中地方法院 臺灣臺中地方法院  案        號 109年度訴字第1582號、109年度易字第2368號 109年度訴字第1582號、109年度易字第2368號 109年度訴字第1582號、109年度易字第2368號  判 決  日 期 111年3月31日 111年3月31日 111年3月31日 確定判決 法        院 臺灣臺中地方法院 臺灣臺中地方法院 臺灣臺中地方法院  案        號 109年度訴字第1582號、109年度易字第2368號 109年度訴字第1582號、109年度易字第2368號 109年度訴字第1582號、109年度易字第2368號  判決確定日期 111年5月16日 111年5月16日 111年5月16日 是否為得易科罰金之案件         否      否      否    備      註  臺灣臺中地方檢察署111年度執字第9280號（編號2至6號應執行有期徒刑6年2月） 臺灣臺中地方檢察署111年度執字第9280號（編號2至6號應執行有期徒刑6年2月） 臺灣臺中地方檢察署111年度執字第9280號（編號2至6號應執行有期徒刑6年2月）